

BARERA MABEL CRISTINA



1967mcb@gmail.com



Coronel Bueras 3958 Lanus



1167207381

DISEÑO &
ADMINISTRACIÓN

SOBRE MI

Tengo 54 años, cuento con experiencia en las áreas de diseño gráfico, edición y administración contable. En los últimos años incorporé nuevas herramientas para la generación de contenido en social media y me encuentro complementando mis conocimientos mediante capacitaciones en diseño front end y soft skills.

Me interesa establecerme en una empresa que brinde estabilidad laboral y que crea en el compromiso, como así también en la formación de sus empleados.

EXPERIENCIA

Diseño & contenido

STELLA'S TARTAS (MÁLAGA - ESPAÑA)

Freelance: 2019 - actualidad

- Diseño de logos e imágenes.
- Desarrollo de branding y cartelería.
- Generación de contenido para redes sociales.
- Gestión y administración de publicidad y promociones mediante Google Ads.

Diseño & contenido

MATÍAS GUERRA (ALICANTE - ESPAÑA)

Freelance: Septiembre 2020 - Marzo 2021

- Generación de contenido para redes sociales.
- Desarrollo de branding y cartelería.

EDUCACION

Grado Sup. Profesor de Dibujo y Pintura

• UNA - "PRILIDIANO PUEYRREDON"

1991-1997

Bachiller en Administración de Empresas

• ESC. NRO. 6 GRANADEROS DE S. MARTIN - AVELLANEDA

1980-1984

CAPACITACION

Programación front end, Java y soft skills

• ORACLE NEXT ONE / ALURA

dic. 2021 - cursando Certificación actual: Desarrollo Personal One, Business Agility One y Emprendimiento One.

Diseño y desarrollo HTML, CSS, JavaScript, Inteligencia Artificial

• PLATAFORMAS COURSERA - UDEMY Septiembre 2020 - hasta la actualidad

Design Thinking

 CAMARA ARGENTINA DE COMERCIO Y SERVICIO

Septiembre - Noviembre 2021 - On line 36hs

EXPERIENCIA

Administración

GESTORÍA L&S

2020 - 2021

- Atención al cliente, administración de registros contables, facturación.
- Realización de presentaciones en organismos públicos (AFIP, municipalidades, ANSES, Colegio de escribanos, entre otros).

Administración

SPORT CAR'S - LA PLATA CONCESIONARIO OFICIAL AUDI

Freelance 2014 - 2018

- Participé de trabajos puntuales en controles de stock en las diferentes áreas de la empresa.
- Asistí al área contable en los preparativos para cierres anuales (conciliaciones y análisis de cuentas)

Administrativa contable

SCOOTER'S SUR - LAVADERO PIRAN 1995 - 2014

- Responsable de llevar a cabo los registros contables de la compañía.
- Atención a proveedores, pagos, cobros y facturación.

Auxilar Administrativa

CONCESIONARIO OFICIAL SEVEL

1988 - 1995

- Encargada de la administración general del concesionario.
- Gestión y organización de los registros de ventas de unidades, taller oficial y repuestos.
- Responsable de asistir al contador mediante conciliaciones de cuentas.
- Control y facturación de compañías de seguros y tarjetas de créditos.
- · Confección y liquidación de sueldos y jornales.

CAPACITACION

Exportar, una oportunidad para Pymes

 CAMARA ARGENTINA DE COMERCIO Y SERVICIO

Octubre - Noviembre 2020

Marketing digital: Social performance

 CAMARA ARGENTINA DE COMERCIO Y SERVICIO

Abril - Jumio 2020 - Modo online 36hs.

Marketing digital - Lanús Emprende

MUNICIPALIDAD DE LANUS

Marzo - Agosto 2020 - Modo online 96 hs. Zoom

IBM: reinvención digital

 CAMARA ARGENTINA DE COMERCIO Y SERVICIO

Mayo - Septiembre 2020 - Modo online 36hs

Copywriter

• SOY COPYWRITER - ESPAÑA mayo- junio 2020 - modo online 36hs. - Zoom -

La Huella: Realidad aumentada en tu negocio

 CAMARA ARGENTINA DE COMERCIO Y SERVICIO

abril - Mayo 2020 - Modo online Zoom

HABILIDADES

- Google Analytics -Avanzado
- MS Office Experto
- Google Trends
 Avanzado
- Google Ads -
- nl
- HTML / CSS -

- Digitalización-
- Avanzado
- Adobe Photoshop
- Adobe Indesign Avanzado Inicial
- Creatividad
- Adaptabilidad
- Trabajo en
- Comunicación
- Organizacion
- Investigación
- Resolución de problemas
- Proactividad